---
title: "R"
author: "王先昀"
output:
  html_document:
    toc: true
    toc_depth: 4
---

## Introduction to the R language
<br/>  

### Basic features of R
<br/>

#### integer，number，logic，character

* 「整數」 integer
* 「實數」 number
* 「布林代數」 logic
* 「字串」 character

1.數字：「整數」 integer ＆「實數」 number
```{r}
a <- 3     
b <- 1.6   

str(a)

a <- as.integer(3)
str(a)

is.integer(a)
is.integer(b)
```
在這裡，我們稱a和b為「變數」(或是物件)。
而<-符號，會把右邊的東西，儲存到左邊的名字裡，使左邊的名字變成「變數」  
<br/>
str()函數：用來確認變數的資料型態
上面結果顯示，a的資料型態是「number」，而非integer。因為R預設的數字型態是「number」  
<br/>
as.integer()函數：轉換資料型態成integer  

as.numeric()函數：轉換資料型態成number  
<br/>
<br/>
下表就是各種資料型態，所對應的轉換函數：  

資料型態  | 轉換函數
------------- | -------------
integer	| as.integer()
number |	as.numeric()
character |	as.character()
factor |	as.factor()
matrix |	as.matrix()
vector |	as.vector()
list |	as.list()
data frame |	as.data.frame()

is.integer()函數：判斷是否為integer，回傳TRUE/FALSE  
<br/>
<br/>
下表為 確認變數的資料型態是否為integer 所對應的函數：  

資料型態 |	判斷函數
------------- | -------------
integer	| is.integer()
number |	is.numeric()
character |	is.character()
factor |	is.factor()
matrix |	is.matrix()
vector |	is.vector()
list |	is.list()
data frame |	is.data.frame()  
<br/>
<br/>

2.布林代數 (logic)  

所謂的布林代數(boolean)，代表的是True和False，常用於邏輯式上的判斷。而在R裡面，以logic的資料型態來表示：
```{r}
a <- TRUE
b <- FALSE
str(a)        #確認a的型態
is.integer(b) #判斷b是不是整數，但b是logic型態，所以回傳FALSE
```
<br/>
<br/>  

3.字串 (character)  

要定義一個character變數的話，注意放在右邊的值，要用雙引號(" ")括起來
```{r}
student <- "shianyun"
```

如果沒有括起來，右邊就會視為「變數」。若沒有事先定義的話，就會跳出錯誤訊息  
換句話說，只要事先定義好變數，那麼變數之間，就可以互相傳遞自己儲存的值  

```{r}
a <- "shianyun"    # a的資料型態是character
student <- a   # a是變數，把a存到student裡
str(student)   # 確認student的資料型態
```
<br/>
<br/>

#### vector，factor，list  

1.向量vector  

使用c()函數 來定義vector

```{r}
a <- c(5,10,15,20,25)           # 建立一個number vector
b <- c("Tom", "Henry", "John")  # 建立一個character vector
a
b
```

vector由許多值組成，裡面的值的編號稱為index，表示方式為object[index]。  

```{r}
a[3]      # Ans: 15           (取第3個element)
a[1:3]    # Ans: 5 10 15      (取第1~第3個element)
a[c(2,4)] # Ans: 10 20        (取第2和第4個element)
```

需要注意的規則：「每一個element」都會是相同的型態  

vector之間也可以進行數學運算  

```{r}
a <- c(7,8,6,9,5) # 建立一個number vector
b <- c(2,4,6,0,1) # 建立一個number vector

a * b             # a和b的第一個element相乘，第二個element相乘......
b^3               # 對b之中的每一個element三次方
b > 3             # 判斷b之中的哪些值大於 3 ，然後回傳 TRUE/FALSE
```
<br/>
<br/>

2.類別變數 (factor)  
  factor的型態，主要用來表示「類別變數」(category variable)。  
  factor的資料型態和vector很相似，差別在於factor具有額外的類別屬性(Levels)。 
  
  使用factor()函數 建立factor的變數

```{r}
fac=c("aaa","aba","aaa","aba")
fac=factor(fac)    #轉換成factor型態
fac
as.integer(fac)

levels(fac)
levels(fac)[as.integer(fac)]
levels(fac)[c(1,2,1,2)]
levels(fac)[c(1,2,1,2,3)]
is.na(levels(fac)[c(1,2,1,2,3)])
!is.na(levels(fac)[c(1,2,1,2,3)])
levels(fac)[c(1,2,1,2,3)][!is.na(levels(fac)[c(1,2,1,2,3)])]

```

levels()函數：查看factor裡面存在著哪些類別
<br/>
<br/>

3.串列(list)  
  list能把不同資料型態的值，放到同一個變數裡面
  list可以存放「任何型態」的變數，包括vector＆list
  
```{r}
Dr.Lee <- list(gender="man", age=18, hobby=c("tease", "be teased"))
Dr.Lee      
str(Dr.Lee)   # 看list裡面的資訊
```

用符號$來取出特定的資料

```{r}
Dr.Lee$hobby        # Dr.Lee的嗜好
Dr.Lee$age          # Dr.Lee的年紀
```
<br/>
<br/>

#### matrix, data frame
<br/>
1.矩陣(matrix)
```{r}
a <- matrix(c(1:6), nrow=3, ncol=2) #建立一個3x2的矩陣，依照column分別填入1~6的值
a

b<-matrix(c(1:6), nrow=3, ncol=2,byrow=T) #依照row分別填入1~6的值
b
```

和矩陣相關的運算函數：  
  
t(x)：將矩陣轉置。  
%*%：矩陣相乘。  
diag()：產生一個對角矩陣，或回傳矩陣的對角線向量  
det()：計算矩陣行列式值，一定是要對稱矩陣  
solve()：傳回矩陣的反矩陣，非常適合解線性方程式  
eigen()：計算矩陣的特徵向量與特徵值  
<br/>
<br/>

2.資料框(data frame)  

利用data.frame()函式，創造自己的data frame  
```{r}
color=c("red","red","red1","blue")
number=c(1,3,5,7)
logic=c(T,T,F,F)

out.fr=data.frame(color,number,logics=logic)
out.fr
out.fr[,2]
out.fr[,"number"]
out.fr$number    # $可以用來指定「欄位名稱」，擷取該欄位的所有值
2*out.fr
```
<br/>
<br/>
<br/>
#### function  
    Most of the work in R is done through functions.
    
* 敘述統計函數  
    mean( )：平均值  
    var( )：變異數  
    sd( )：標準差 
    median( )：中位數  
    max( )：最大值  
    min( )：最小值  
    sum( )：綜合相加  
    quantile( )：分位數  
    range( )：全距  
  
 * 其他實用函式  
  串接：paste( ), append( )
```{r}
# paste()：串接字串(把 "Happy"" 和 "White Day"" 兩個字串拼貼起來，sep代表連結字串的符號)
paste("Happy", "White-Day", sep=" ") 

# append()：把兩個vector串接起來 
b <- c(1,2,3)
c <- c(4,5,6)
append(b, c)
```
<br/>
  
  合併：rbind( ), cbind( )
```{r}
a <- data.frame(x=c(1,2,3), y=c("Henry", "Lun", "Kevin"))
b <- data.frame(x=c(4,5,6), y=c("Helen", "Tommy", "Leon"))
rbind(a,b) # rbind()：把兩個data frame，依據row合併起來
cbind(a,b) # cbind()：把兩個data frame，依據column合併起來
```
<br/>
  
  數列：sample( ), seq( )
```{r}
sample(x=1:100, size=10)  # 從1~100數字中，隨機挑10個數字，產生一個數列(vector)
seq(from=1, to=5, by=0.5) # 產生一個「從1開始，每次加0.5，直到5為止」的數列(vector)
```
<br/>
  
  預覽：head( ), tail( )
```{r}
head(iris, n=6)  # head(): 顯示data frame中的前6筆資料
tail(iris, n=6)  # tail(): 顯示data frame中的後6筆資料
```
<br/>
  
  排序：order( ), sort( )
```{r}
a <- sample(x=1:100, size=10) # 從1~100數字中，隨機挑10個數字，產生一個數列(vector)

# 用order()，把數列由大排到小；從小排到大，decreasing = FALSE
a[order(a, decreasing=TRUE)]   

# 和 a[order(a, decreasing=TRUE)] 一樣效果
sort(a, decreasing=TRUE)      
```
<br/>
  
  重複：unique( ), duplicated( )
```{r}
a <- c("A", "B", "C", "A", "A", "B")
unique(a)       # 萃取資料中unique的element
duplicated(a)            # 若後面有重複的資料，函式會回傳TRUE，而第一個資料會是FALSE
a[duplicated(a)==FALSE]  # 和 unique(a)一樣效果
```
<br/>
  
  which()
```{r}
# which()：找出第幾個element是TRUE(在a裡面，第幾個element的值等於100)
a <- c(68,73,99,100,56,100,85,36)
which(a==100)
```
<br/>

  object()
```{r}
objects()
```
可用objects() 函數來列出此工作空間中所有的object  
<br/>

  seq() 
  創造一個序列，by=間隔數，若沒有則默認為1
  rep() 
  前面是要被重複的值，而後面是次數  
  
```{r}
rep(10,5)
rep(seq(11,30,by=3),3)
rep(seq(11,30,3),3)
rep(seq(11,30,3),rep(2,7))
rep(seq(11,30,3),c(rep(2,3),rep(3,4)))
```
<br/>

  substr() 最前面為向量，之後為要取的字串位，向量內的每一個值都要取  
  paste() 將後面的值與前面的合併，中間有空格，可在最後加上sep="？"將空格改為該值  
  paste0() 將後面的值與前面的合併，中間沒有空格  
```{r}
colors=c("brown","yellow","blue")

substr(colors,2,3)

paste(colors,"candy")
paste0(colors,"candy")
paste0(colors,"-","candy")
 
paste(colors,c(colors,"red"))
paste(colors,c(colors,"red"),sep=":")

```

<br/>
<br/>

### Built-in functions and online help  
  There are many functions in R which are designed to do all sorts of things.  
  help() function opens a window which will give you a description of the ()
<br/>
<br/>

* Finding help when you don’t know the function name  
  help.start(). This brings up an Internet browser.  
  The browser will show you a menu of several options, including a listing of installed packages.  
<br/>
<br/>

* Built-in graphics functions
```{r}
x=c(1:100,201:300)
hist(x)

x=seq(10,100,5)
y=x^3-2*x
plot(x,y)
plot(x,y,type="l")

curve(cos,from=1,to=3*pi)
curve(x^3-2*x,from=1,to=3*pi)
rm(x)
x=seq(10,100,5)
curve(x^3-2*x,from=1,to=3*pi)

a=c(3,5,7)
a>4
b=c(1,5,8)
a[a>b]

x=c(1:100,201:300)
hist.x=hist(x)
hist.x
```
<br/>
<br/>

### Data input and output
<br/>
  
* Changing directories
<br/>
```
setwd("C:/temp.R")
```
<br/>
<br/>

* dump() and source()

To save all of the objects that you have created during a session, type  
```
dump(list=objects(), "all.R")
```
create the vector list=objects() into the file all.R on your computer’s hard drive. 

```
source("all.R")
```
It allow you to retrieve all of these objects.  
<br/>
<br/>

* Redirecting R output  
  Output can be directed to a file with the sink() function.
```
sink("try2.txt")
#Create a file try2.txt for output

y=1:10
y
x=sin(y)
x
# Write x&y value to try.txt

sink()            
# Close solarmean.txt; print new output to screen
```
<br/>
<br/>

* Saving and retrieving image files  

we could save all current workspace image information to a file called temp.RData by typing
```
save.image("temp.RData")
```
  we can type load("temp.RData") after entering an R session.  
  Objects that were already in the current workspace image will remain.
```
load("temp.RData")
```
<br/>
<br/>

* Data frames and the read.table function

If there is a data set is stored in a file called pretend.dat in the directory myfiles on the C: drive,
it can be read into an R data frame. This can be accomplished by typing
```
> pretend.df <- read.table("c:/myfiles/pretend.dat", header=T)
```
In a data frame, the columns are named. To see the x column, type
```
pretend.df$x
```
<br/>
<br/>

## Programming statistical graphics

### High-level plots  

* Bar charts and dot charts  
* Pie charts  
* Histograms  
* Box plots  
* Scatterplots  
* QQ plots  

<br/>
1.Bar charts and dot charts 
```{r}
VADeaths
barplot(VADeaths, beside=TRUE, legend=TRUE, ylim=c(0, 90),ylab="Deaths per 1000",main="Death rates in Virginia")

dotchart(VADeaths, xlim=c(0, 75),xlab="Deaths per 1000", main="Death rates in Virginia")
```
<br/>
<br/>

2.Pie charts  
```{r}
groupsizes <- c(18, 30, 32, 10, 10)
labels <- c("A", "B", "C", "D", "F")
pie(groupsizes, labels, col=c("grey40", "white", "grey", "black", "grey90"))

```
<br/>
<br/>

3.Histograms
```{r}
x <- rnorm(100)
hist(x)

```
<br/>
<br/>

4.Box plots
```{r}
boxplot(Sepal.Length~Species, data = iris,ylab = "Sepal length (cm)", main = "Iris measurements",boxwex = 0.5)
```
<br/>
<br/>

5.Scatterplots
```{r}
x <- rnorm(100)     
y <- rpois(100, 30) 
plot(x, y, main = "Poisson versus Normal")
plot(x, y, type="l") 
plot(sort(x), sort(y), type="l") 
```
<br/>
<br/>

6.QQ plots
```{r}
X <- rnorm(1000)
A <- rnorm(1000)
qqplot(X, A, main="A and X are the same")
B <- rnorm(1000, mean=3, sd=2)
qqplot(X, B, main="B is rescaled X")
C <- rt(1000, df=2)
qqplot(X, C, main="C has heavier tails")
D <- exp(rnorm(1000))
qqplot(X, D, main="D is skewed to the right")
```



### Low-level graphics functions  

* Adding to plots  
* Setting graphical parameters  

<br/>
1. Adding to plots  

函數 | 意義
------------- | -------------
points(x, y, ...) | adds points
lines(x, y, ...)  | adds line segments  
text(x, y, labels, ...) | adds text into the graph  
abline(a, b, ...) | adds the line y = a + bx  
abline(h=y, ...) | adds a horizontal line  
abline(v=x, ...) | adds a vertical line  
polygon(x, y, ...) | adds a closed and possibly filled polygon  
segments(x0, y0, x1, y1, ...) | draws line segments  
arrows(x0, y0, x1, y1, ...) | draws arrows  
symbols(x, y, ...) | draws circles, squares, thermometers, etc.   
legend(x, y, legend, ...) | draws a legend.  
title(main, sub, xlab, ylab, ...) | adds a main title, a sub- title, an x-axis label and/or a y-axis label  
mtext(text, side, line, ...)  | draws text in the margins  
axis(side, at, labels, ...) |  adds an axis to the plot  
box(...) | adds a box around the plot region.  
<br/>
<br/>

2.Setting graphical parameters  

函數 | 意義
------------- | -------------
windows(...) | to open a screen device in MS Windows  
x11(...)or X11(...) | to open a screen device in Unix-alike systems   quartz(...) | to open a screen device in Mac OSX  
postscript(...) | to open a file for Postscript output for printing  
pdf(...) | to open a file for PDF output  
jpeg(...) | to open a file for JPEG bitmap output  
png(...) | to open a file for PNG bitmap output.  
mfrow=c(m, n) | tells R to draw m rows and n columns of plots, rather than   going to a new page for each plot.
mfg=c(i, j) | says to draw the figure in row i and column j next.  
ask=TRUE | tells R to ask the user before erasing a plot to draw a new one.  
cex=1.5 | tells R to expand characters by this amount in the plot region.    
mar=c(side1, side2, side3, side4) | sets the margins of the plot to the given  numbers of lines of text on each side.  
oma=c(side1, side2, side3, side4) | sets the outer margins (the region outside the array of plots).  
usr=c(x1, x2, y1, y2) | sets the coordinate system within the plot with x and y coordinates on the given ranges.  
<br/>
<br/>

## Programming with R
<br/>

### Flow control
<br/>

#### The for() loop
>for (name in vector)  {commands}

for() 是指先指定數值並重複執行指令
```{r}
Fibonacci <- numeric(12)
Fibonacci[1] <- Fibonacci[2] <- 1
for (i in 3:12) Fibonacci[i] <- Fibonacci[i - 2] + Fibonacci[i - 1]
```
<br/>
<br/>

#### The if() statement

>
 if  (condition) {  
     commands when TRUE  
 } else {  
     commands when FALSE  
}  

```{r}
corplot=function(x,y,plotit){
if(plotit==TRUE)plot(x,y)
cor(x,y)
}

corplot(c(1,3,5,7),c(2,2,10,2),F)
corplot(c(1,3,5,7),c(2,2,10,2),T)
```


```{r}
Eratosthenes=function(n){
#Return a   prime numbers up to n (based on the sieve of Eratosthenes)
	if (n>=2) {
		sieve=seq(2,n)
		primes=c()
		for(i in seq(2,n)){
			if (any(sieve==i)){
				primes=c(primes,i)
				sieve=c(sieve[(sieve%%i)!=0],i)
		      }
                  
		}
	      return(primes)
	}else{
	stop("Input value of n should be at least 2.")
	}
}
Eratosthenes(50)

```


#### The while() loop

>while (condition) {statements}  

當 condition 為 TRUE 時, 執行迴圈內運算程式 statements, 並重複執行指令, 直到當 condition 為 FALSE 時停止
```{r}
Fib1=1
Fib2=1
Fibonacci=c(Fib1,Fib2)
while(Fib2<300){
	Fibonacci=c(Fibonacci,Fib2)
	oldFib2=Fib2
	Fib2=Fib1+Fib2
	Fib1=oldFib2
}
Fibonacci
```
<br/>
<br/>

#### The repeat loop, and the break and next statements
>repeat { statements }  
if (condition) break  

repeat() 與 while() 非常類似, repeat() 重複執行指令, 在迴圈中設定檢查迴圈控制條件, 通常與 break 並用, break 可以用於結束任何迴圈, 它是結束 repeat() 迴圈的唯一辦法
```{r}
x=1
tolerance=0.000001 #10e-6
repeat{
	f=x^3+2*x^2-7
	if (abs(f)<tolerance)break
	f.prime=3*x^2+4*x
	x=x-f/f.prime
}
x
```
<br/>
<br/>


### Miscellaneous programming tips  

1.Using fix()  
用fix(function.name) 函數來修改已有的函式
R 會開啟一個編輯視窗, 顯示函式的內容, 修改後再關閉編輯視窗, 修改即完成  

2.Documentation using #  
用＃來解釋、備註，而R會忽略＃後的程式碼
<br/>
<br/>

## Simulation

### Generation of pseudorandom numbers(仿隨機數的產生)

```{r}
random.number <-numeric(50)
random.seed <-27218
for (j in 1:50){
 random.seed<-(171*random.seed)%%30269
 random.number[j] <- random.seed/30269
}
random.number
```
>runif(n, min = a, max = b)

表示生成的随機數數量，min表示均匀分布的下限，max表示均匀分布的上限；若省略参數min、max,則默認生成[0,1]上的均匀分布隨機數。

> set.seed(32789)

設定產生隨機變數的初始值，一個特定的種子可以產生一個特定的偽隨機序列。

> dbinom(x, size, prob)

P(X = x)的值

> pbinom(x, size, prob)

P(X ≤ x)的值

> qbinom( percentile, size, prob)

Ｘ分佈的該percentile的值

>rbinom(n, size, prob)

大小為n的分配

>dpois(x, lambda)  
dexp(q, rate)  
dnorm(mean = , sd = )  
以此類推  

### Rejection sampling

```{r}
set.seed(1)
U1=runif(100000,max=2)
U2=runif(100000)
X=U1[U2<(1-abs(1-U1))]

hist(X,breaks=50)
```
<br/>
<br/>

# Computational linear algebra  
<br/>

## Vectors and matrices in R  
<br/>

### Constructing matrix objects  

>matrix(data, nrow, ncol)  # data is a vector of nrow*ncol values  
cbind(d1, d2, ..., dm)    # d1, ..., dm are vectors (columns)  
rbind(d1, d2, ..., dn)    # d1, ..., dn are vectors (rows)  
 
矩陣不需要是正方形

>the ith row : X[i,]  
the jth column：X[, j]  

<br/>
<br/>

# Numerical optimization

## The golden section search method 

```{r}
f<-function(x){
  abs(x-3.5)+(x-2)^2
}
curve(f,from=1,to=5)

golden<-function(f,a,b,tol=0.0000001){
  ratio<-2/(sqrt(5)+1)
  x1<-b-ratio*(b-a)
  x2<-a+ratio*(b-a)
  f1<-f(x1)
  f2<-f(x2)
  while(abs(b-a)>tol){
    if(f2>f1){
      b<-x2
      x2<-x1
      f2<f1
      x1<-b-ratio*(b-a)
      f1<-f(x1)
    }else{
      a<-x1
      x1<-x2
      f1<-f2
      x2<-a+ratio*(b-a)
      f2<-f(x2)
    }
  }
  return((a+b)/2)
}

golden(f,1,5)

```



